【裁判字號】    88,毒抗,793
【裁判日期】    890106
【裁判案由】    聲請強制戒治
【裁判全文】
臺灣高等法院臺中分院刑事裁定                    八十八年度毒抗字第七九三號
    抗  告  人
    即  被  告  甲○○
右列抗告人因聲請強制戒治案件，不服臺灣彰化地方法院中華民國八十八年八月三日
裁定（八十八年度毒聲字第三一七九號）提起抗告，本院裁定如左：
      主  文
抗告駁回。
      理  由
一、本件抗告意旨略以：甲○○今於彰化看守所觀察勒戒中，在此期間深感悔悟，有
    心徹底戒除毒癮，且在看守所期間表現一切良好，無不良或違規之紀錄，今被裁
    定戒治一年，勒戒人深感不解與不服，又以在看守所中，並無專業醫師住診，來
    診療，且無任何醫療器材診斷，來判定勒戒人有無繼續施用毒品之傾向，而任意
    裁定勒戒人應受戒治一年之處分；另勒戒人甲○○係第一次受觀察勒戒，為何沒
    有給勒戒人一次改過自新之機會，又勒戒人甲○○之父於八十八年七月二十六日
    因病去世，家中僅剩年邁之母親及妻子相依為命，及父親生前所留之債務，無法
    償還，整個家庭面臨財務困境，需勒戒人早日返家解決家庭困苦，請求予以改過
    之機會，而提起抗告。
二、經查原審以聲請意旨略以：被告甲○○因施用毒品，經依該院八十八年度毒聲字
    第二八二一號裁定送台灣彰化看守所附設勒戒處所觀察、勒戒後，認有繼續施用
    毒品之傾向，有該所八十八年七月二十日彰所總字第一八六四號函送之證明書一
    份附卷可稽，而依毒品危害防制條例第二十條第二項之規定，聲請裁定令入戒治
    處所施以強制戒治。經原審審核認所為聲請於法要無不合，而應依毒品危害防制
    條例第二十條第二項，將被告甲○○裁定令入戒治處所施以強制戒治壹年。
三、經查被告經送台灣彰化看守所附設勒戒處所觀察勒戒後，經該所以被告之人格特
    質、臨床徵候、行為表現等，為綜合判斷結果認被告有繼續施用毒品之傾向，有
    該所八十八年七月二十日所出具之有無繼續施用毒品傾向証明書在卷可証。原審
    據上所為之裁定，經核於法並無不合之處。抗告人係以其經觀察勒戒時，接受教
    誨，而有戒毒之決心，認自己已無繼續施用毒品之傾向，又以其家庭需其照顧，
    及看守所之觀察勒戒缺乏專業醫師作診斷等語，作為抗告之理由。然按本件被告
    係經觀察、勒戒後，依上揭各項評分，認被告甲○○有毒品犯罪前科、缺乏戒治
    動機、無病識感，且綜合判斷評分合計為七十二分，以資作為判斷認定被告有繼
    續施用毒品之傾向之依據，已經本院向臺灣彰化看守所函調該所八十八年七月二
    十日所出具之被告甲○○有無繼續施用毒品傾向証明書在卷可証。是原審據以認
    被告有繼續施用毒品傾向，自屬有據，抗告人以其曾短暫的觀察勒戒，及已決心
    戒除，即認原審之裁定不當，尚難採取，抗告並無理由，應予駁回。
據上論結，應依刑事訴訟法第四百十二條，裁定如主文。
中      華      民      國    八十九      年      一      月    六      日
                                  臺灣高等法院臺中分院刑事第六庭
                                        審判長法  官  古  金  男
                                              法  官  張  祺  祥
                                              法  官  沈  應  南
右正本證明與原本無異。
不得再抗告。
                                              書記官  劉  智  文
中      華      民      國    八十九      年      一      月    七      日
                                                                      Ａ


司法院資訊處製作；財團法人民間司法改革基金會備份。
